臺灣高雄少年及家事法院民事裁定　　　110年度監宣字第384號
聲　請　人　陳○○




受監護宣告　
之　　　人　賴○○　

上列聲請人聲請許可監護人行為事件，本院裁定如下：
    主  文
聲請駁回。
程序費用由聲請人負擔。
    理  由 
一、聲請意旨略以：聲請人之母甲○○經本院以105 年度監宣字
    第449 號民事裁定宣告為受監護宣告之人，並選任聲請人為
    監護人。現因甲○○每月生活及醫藥費高達新臺幣4至5萬元
    ，且至今已持續5年3個月，聲請人經與甲○○之配偶陳○○
    、子陳○○討論後決議將甲○○之房產過戶給甲○○之子陳
    ○○，由陳○○向銀行貸款，以支付甲○○之高額費用。爰
    聲請許可將甲○○所有如附表所示之不動產移轉給陳○○等
    語。
二、按監護人對於受監護人之財產，非為受監護人之利益，不得
    使用、代為或同意處分。監護人為下列行為，非經法院許可
    ，不生效力：代理受監護人購置或處分不動產。代理受
    監護人，就供其居住之建築物或其基地出租、供他人使用或
    終止租賃。民法第1101條第1 項、第2 項分別定有明文。前
    揭關於未成年人監護規定，依同法第1113條，於成年人之監
    護準用之。
三、經查，聲請人前揭主張之事實，固據提出戶籍謄本、身分證
    影本、全國財產稅總歸戶財產查詢清單、土地及建物登記謄
    本、本院105 年度監宣字第449 號民事裁定影本、裁定確定
    證明書影本等件為證，並經本院依職權調閱本院105 年度監
    宣字第449 號聲請監護宣告等事件卷宗，堪認甲○○業經本
    院宣告為受監護宣告之人，聲請人為甲○○之監護人，甲○
    ○有如附表所示之不動產。惟聲請人主張將受監護人甲○○
    所有之如附表所示之不動產移轉登記給甲○○之子陳○○之
    處分行為，然買受人既為受監護人甲○○之子陳○○，並據
    陳報狀所述陳○○現就讀研究所、配合廠商打工等語，且未
    見聲請人提出陳○○具備購買如附表所示之不動產之相關財
    力證明，足見聲請人縱主張將如附表所示之不動產出售予陳
    ○○，實際上，受監護人甲○○難認有獲得任何對價之可能
    ，客觀上恐不利於受監護人甲○○，揆諸前揭規定，即有未
    合。從而，聲請人之聲請為無理由，應予駁回。
四、依家事事件法第164 條第3 項，裁定如主文。
中    華    民    國   110    年    9     月    29    日
                  家事第二庭  法  官  劉熙聖  
以上正本係照原本作成。
如不服本裁定，應於裁定送達後10日內向本院提出抗告狀，並繳
納抗告費新臺幣1,000 元。
中    華    民    國   110    年    9     月    29    日
                              書記官  机怡瑄 
 
附表：
┌──┬────┬────────────┬────┐
│編號│財產種類│      坐        落      │權利範圍│
├──┼────┼────────────┼────┤
│ 一 │  土地  │高雄市○○區○○○段○○│132/1779│
│    │        │地號（面積354平方公尺） │        │
│    │        │                        │        │
├──┼────┼────────────┼────┤
│ 二 │  建物  │高雄市○○區○○○路○○│全部    │
│    │        │巷○○號○○樓          │        │
└──┴────┴────────────┴────┘